【裁判字號】    99,訴緝,171
【裁判日期】    990930
【裁判案由】    毒品危害防制條例
【裁判全文】
臺灣臺北地方法院刑事判決             99年度訴緝字第171號
公  訴  人  臺灣臺北地方法院檢察署檢察官
被      告  甲○○
上列被告因毒品危害防制條例案件，經檢察官提起公訴（98年度
毒偵字第3038號），被告於本院準備程序進行中，就被訴事實為
有罪之陳述，經本院告知簡式審判程序意旨，並聽取公訴人及被
告之意見後，本院合議庭裁定依簡式審判程序審理，判決如下：
    主  文
甲○○施用第一級毒品，累犯，處有期徒刑玖月。扣案之第一級
毒品海洛因貳包（驗餘淨重零點貳肆公克）沒收銷燬；包裹上開
毒品之包裝袋貳只、扣案之注射針筒壹支及塑膠鏟管貳支均沒收
。又施用第二級毒品，累犯，處有期徒刑肆月。扣案之吸食器壹
個及塑膠鏟管貳支均沒收。應執行有期徒刑壹年。扣案之第一級
毒品海洛因貳包（驗餘淨重零點貳肆公克）沒收銷燬；包裹上開
毒品之包裝袋貳只、扣案之注射針筒壹支、吸食器壹個及塑膠鏟
管貳支均沒收。
    事  實
一、甲○○前因施用第一級毒品案件，經臺灣板橋地方法院以96
    年度訴字第3354號判決判處有期徒刑8 月確定，甫於民國97
    年12月12日縮刑期滿執行完畢（構成累犯）。
二、甲○○曾因施用毒品案件，經臺灣板橋地方法院裁定施以觀
    察、勒戒之處分，於93年9 月14日因無繼續施用傾向執行完
    畢釋放出所，而由臺灣板橋地方法院檢察署檢察官於同日以
    93年度毒偵字第3657號為不起訴處分確定，惟於觀察、勒戒
    執行完畢釋放後5 年內之95年間，又犯施用第一級毒品案件
    ，經臺灣士林地方法院判處罪刑確定，竟仍未戒除毒癮，而
    分別基於施用第一、二級毒品之犯意，於98年9 月28日某時
    （起訴書誤載為27日），在臺北縣蘆洲市○○街某公園內，
    以針筒注射及燃燒吸食器吸煙之方式，施用第一級毒品海洛
    因及第二級毒品甲基安非他命各1 次。嗣於翌日（29日）下
    午4 時許，因形跡可疑，為警在臺北縣新店市○○路67巷口
    處查獲，並扣得第一級毒品海洛因2 包（淨重0.242 公克，
    取樣0.002 公克，驗餘淨重0.24公克），及其所有供包裹上
    開毒品所用之包裝袋共2 只，暨其所有供（但非專供）其施
    用毒品所用之注射針筒1 支（海洛因用）、吸食器1 個（甲
    基安非他命用）與塑膠鏟管貳支（兩種毒品皆用）。
三、案經臺北縣政府警察局新店分局報請臺灣臺北地方法院檢察
    署檢察官偵查起訴。
    理  由
一、程序部分：本件被告甲○○所犯係死刑、無期徒刑或最輕本
    刑為3 年以上有期徒刑以外之罪，其於準備程序中就被訴事
    實為有罪之陳述，經本院告知簡式審判程序之旨，並聽取當
    事人意見後，經本院合議庭依刑事訴訟法第273 條之1 第1
    項規定裁定由受命法官獨任進行簡式審判程序，合先敘明。
二、上開事實，業據被告於本院99年9 月20日之準備及審理程序
    中坦承不諱，且被告此次驗尿結果，就安非他命類（安非他
    命、甲基安非他命）及鴉片類（嗎啡、可待因）確均呈現陽
    性反應，檢體編號核亦無誤，此有台灣檢驗科技股份有限公
    司濫用藥物檢驗報告及尿液檢體監管紀錄表（編號：G00000
    00號）各1 件存卷可查，另有扣案之上開毒品及注射針筒等
    物為憑，且有自願受搜索同意書、扣案物照片及交通部民用
    航空局航空醫務中心毒品鑑定書等件在卷可稽，堪認被告確
    於上開時、地，有施用第一級毒品海洛因及第二級毒品甲基
    安非他命各1 次之行為，則被告上開於本院之任意性自白核
    與事實相符而可採信，本案事證已臻明確，其犯行堪以認定
    ；又查被告曾因施用毒品案件，經臺灣板橋地方法院裁定施
    以觀察、勒戒之處分，於93年9 月14日因無繼續施用傾向執
    行完畢釋放出所，而由臺灣板橋地方法院檢察署檢察官於同
    日以93年度毒偵字第3657號為不起訴處分確定，惟於觀察、
    勒戒執行完畢釋放後5 年內之95年間，又犯施用第一級毒品
    案件，經臺灣士林地方法院判處罪刑確定，此有臺灣高等法
    院被告前案紀錄表1 件在卷可參，縱其本次施用毒品之時間
    已在該次觀察、勒戒執行完畢釋放5 年之後，仍應依法追訴
    處罰。
三、核被告所為，係犯毒品危害防制條例第10條第1 項之施用第
    一級毒品罪及同條第2 項之施用第二級毒品罪。其施用前後
    持有第一級毒品海洛因及第二級毒品甲基安非他命之低度行
    為，各為施用第一、二級毒品之高度行為所吸收，不另論罪
    。被告所犯上開2 罪，犯意個別，罪名不同，自應分論併罰
    。又查被告前因施用第一級毒品案件，經臺灣板橋地方法院
    以96年度訴字第3354號判決判處有期徒刑8 月確定，於97年
    12月12日縮刑期滿執行完畢，此有臺灣高等法院被告前案紀
    錄表1 份可按，被告於5 年內故意再犯本件最重本刑為有期
    徒刑以上之罪，為累犯，應依刑法第47條第1 項之規定各加
    重其刑。爰審酌被告犯後雖於本院審理中坦承犯行，態度尚
    可，然前已有多次施用毒品之前案紀錄，仍未能戒除毒癮復
    行施用，暨被告其他素行、生活狀況、犯罪情節等一切情狀
    ，兼參酌公訴檢察官對科刑範圍所表示之意見，分別量處如
    主文所示之刑，並定其應執行之刑。又扣案之上開第一級毒
    品海洛因2 包，係查獲之第一級毒品，不問是否屬於犯人所
    有，均應依毒品危害防制條例第18條第1 項前段之規定，諭
    知沒收銷燬（至取樣化驗部分，既已驗畢用罄滅失，不另諭
    知沒收銷燬）。另包裹上開毒品之包裝袋共2 只及扣案之注
    射針筒、吸食器、塑膠鏟管等物，均為被告所有，迭據其供
    述甚詳，雖非專供其施用第一級或第二級毒品之器具，但仍
    係供其犯各罪所用之物，是依刑法第38條第1 項第2 款併予
    宣告沒收如主文所示。
據上論斷，應依刑事訴訟法第273 條之1 第1 項、第299 條第1
項前段，毒品危害防制條例第10條第1 項、第2 項、第18條第1
項前段，刑法第11條、第51條第5 款、第47條第1 項、第38條第
1 項第2 款，判決如主文。
本案經檢察官林彥均到庭執行職務。
中    華    民    國    99    年    9     月    30    日
                  刑事第五庭  法  官  吳勇毅
上正本證明與原本無異。
如不服本判決應於收受送達後10日內向本院提出上訴書狀，並應
敘述具體理由；其未敘述上訴理由者，應於上訴期間屆滿後20日
內向本院補提理由書（均須按他造當事人之人數附繕本）「切勿
逕送上級法院」。
                              書記官  游秀珠
中    華    民    國    99    年    9     月    30    日
附錄本案論罪科刑法條全文：
毒品危害防制條例第10條
施用第一級毒品者，處 6 月以上 5 年以下有期徒刑。
施用第二級毒品者，處 3 年以下有期徒刑。

司法院資訊處製作；財團法人民間司法改革基金會備份。
